臺灣高等法院刑事附帶民事訴訟判決
111年度附民字第555號
原      告  廖晟佑

被      告  曾治凱

上列被告因本院111年度上訴字第2656號違反洗錢防制法等案件
，經原告提起附帶民事訴訟，請求損害賠償，本院判決如下：
   主  文
被告應給付原告新臺幣壹萬元，及自民國一百十一年八月二日起
至清償日止，按年息百分之五計算之利息。
本判決得假執行。
   事  實
甲、原告方面：
一、聲明：
  ㈠被告應賠償原告新臺幣（下同）1萬元，並自起訴狀繕本送達
    之翌日起至清償日止，按年利率5%計算之利息。
  ㈡原告願供擔保請准宣告假執行。
  ㈢訴訟費由被告負擔。
二、陳述：事實引用刑事判決書，爰請判決如訴之聲明。
乙、被告方面：
一、聲明：請求駁回原告之訴。
二、陳述：我沒有資力等語。　　
   理  由
一、按因犯罪而受損害之人，於刑事訴訟程序得附帶提起民事訴
    訟，對於被告及依民法負賠償責任之人，請求回復其損害；
    附帶民事訴訟之判決，應以刑事訴訟判決所認定之事實為據
    ，刑事訴訟法第487條第1項、第500條前段定有明文。又刑
    事訴訟法第491條第8款之規定，關於民事訴訟法第384條本
    於當事人捨棄而為該當事人敗訴判決之規定，固得準用於附
    帶民事訴訟，至本於認諾之判決，刑事訴訟法並未定有準用
    明文，自屬不得一併準用，仍應依刑事訴訟判決所認定之事
    實為據，而為判決。
二、被告確有提供帳戶供詐欺集團使用而有幫助詐欺、洗錢之犯
    行，業據被告於本院111年度上訴字第2656號刑事案件審理
    時坦承不諱，並為本院該案刑事判決認定在案（取捨證據、
    認定事實等均詳如該案判決所示）。依上所述，本件附帶民
    事訴訟之判決，即應以上述刑事判決認定之事實為據。原告
    所主張被告侵權行為乙情，既經本院以上開刑事判決認定犯
    行明確，而原告主張其受有1萬元財產損失之事實，自亦堪
    信為真實。
三、原告基於侵權行為損害賠償之法律關係，請求被告給付原告
    1萬元，即屬有據，應予准許。又負損害賠償責任者，除法
    律另有規定或契約另有訂定外，應回復他方損害發生前之原
    狀，因回復原狀而應給付金錢，自損害發生時起，加給利息
    ，民法第213條第1、2項定有明文。又應付利息之債務，其
    利率未經約定，亦無法律可據者，週年利率為百分之5，民
    法第203 條亦有明文。本件原告本於處分權主義，請求被告
    給付自起訴狀繕本送達翌日即民國111年8月2日（本院卷第5
    頁）起至清償日止，按法定利率即週年利率百分之五計算之
    遲延利息，為有理由，亦應予准許。從而，原告依據侵權行
    為之法律關係，請求被告給付1萬元，及自起訴狀繕本送達
    之翌日（即111年8月2日）起至清償日止，按週年利率百分
    之5計算之利息，均為有理由，自應全部判准。
四、本件判決所命被告給付之金額未逾50萬元，依民事訴訟法第
    389條第1項第5款規定，依職權宣告假執行。
五、本件為刑事附帶民事訴訟，依法無庸繳納裁判費，且訴訟程
    序中，兩造並無其他訴訟費用之支出，爰不另為訴訟費用負
    擔之諭知，附此敘明。
據上論結，本件原告之訴為有理由，應依刑事訴訟法第502條第2
項、第491條第10款，民事訴訟法第389條第1項第5款，判決如主
文。
中　　華　　民　　國　　111 　年　　8 　　月　　31　　日
                  刑事第十七庭  審判長法　官  鄭水銓
　　　　　　　　　　　　　　　　　　　法　官  姜麗君
　　　　　　　　　　　　　　　　　　　法　官  黃雅芬
以上正本證明與原本無異。
不得上訴。
                                      書記官  鄭雅云
中　　華　　民　　國　　111 　年　　8 　　月　　31　　日